---
    title: "Oorzaak uitstroom"
    author: "Corneel den Hartogh"
    affiliation: "CEDA - Npuls"
    date: "`r format(Sys.time(), '%d %B %Y')`"
    format: 
      html:
        toc: true
        toc-title: Inhoudsopgave
        code-fold: true
        code-summary: "Laat code zien"
      pdf:
        toc: true
        toc-title: Inhoudsopgave
        #number-sections: true
        #colorlinks: true
        echo: false
        #code-fold: true
        #code-summary: "Laat code zien"
    execute:
      cache: true
      freeze: auto
      include: true
      warning: false

---


```{r}
#| label: setup
#| cache: false
#| output: false
#| include: false
#| freeze: false


source("utils/dev_functions.R")
source("utils/manage_packages.R")

load_all()

```


```{r}

enrollments_combined_enriched <- readRDS(file.path(config::get("data_combined_dir"),
                                                   "enrollments_combined_enriched.rds"))

enrollments_combined_enriched_file_path <- file.path(config::get("data_combined_dir"), "enrollments_combined_enriched_filtered.rds")
    enrollments_combined_enriched_filtered <- readRDS(enrollments_combined_enriched_file_path)

```

## Indeling Igor
Igor heeft een iets andere indeling gemaakt dan degene in xx_prognosis_exploration.qmd. We zullen deze indeling hier gebruiken.

```{r}

# Function to categorize reasons for leaving
categorize_reasons <- function(reason) {
    case_when(
        # Persoonlijk, of tenminste niet instelling-gerelateerd (Personal reasons)
        reason %in% c(
            "Verhuizing/reistijd",
            "Financi\xeble situatie",
            "Niet verschenen",
            "Verwijderd",
            "Detentie"
        ) ~ "Persoonsgebonden buiten invloed MBOA",
        
        reason %in% c(
            "Persoonlijk functioneren",
            "Persoonlijke omstandigheden",
            "Leerproblemen/onvoldoende capaciteit",
            "Onvoldoende taal/rekenen"
            
        ) ~ "Persoonsgebonden binnen invloed MBOA",
        
        # Werk (Work-related)
        reason %in% c(
            "Geen (erkend) leerbedrijf",
            "Ontslag of POK be\xebindigd",
            "Liever (fulltime) werken",
            "Werk of stage past niet",
            "Heeft arbeidsovereenkomst"
        ) ~ "Arbeidsmarkt",
        
        # Organisatie (Organizational)
        reason %in% c(
            "Schoolorganisatie",
            "Sociale/fysieke veiligheid",
            "Huisvesting/voorzieningen",
            "Onderwijs/didactiek",
            "Onvoldoende begeleiding"
        ) ~ "Instellingsgeboden",
        
        # Marketing (Expectations vs reality)
        reason %in% c(
            "Belangstelling andere opleiding/beroep",
            "Verkeerd beroepsbeeld",
            "Verkeerd opleidingsbeeld"
        ) ~ "Studie en beroepskeuze",
        
        reason %in% c(
            "No Show", 
            "Ambtshalve"
        ) ~ "Ambsthalve & No Show",
        
        reason %in% c(
            "Keuzedeel toevoegen",
            "DOORstroom: Organisatorisch",
            "DOORstroom: Examenstudent",
            "DOORstroom: Profiel => Uitstroomcrebo",
            "DOORstroom:Verlenger/Vertrager"
        ) ~ "Administratief",
        
        # Succes (Successful completion/progression)
        reason %in% c(
            "Certificaat",
            "Diploma",
            "Tweede diploma (in kalenderjaar)",
            "Zonder diploma, wel succesvol"
        ) ~ "Succes",
        
        is.na(reason) ~ "Nog steeds ingeschreven",
        # Everything else goes to "Overig" (Other)
        #  "Houding medewerkers",
        # "Administratieve  fout"
        #     "Persoonsgebonden",
        # "Besluit Student zie documenten",
        # "Te veel nevenactiviteiten",
        # "Besluit Intake vlg Stamkaart",
        TRUE ~ "Overig"
    )
}

```


## Redenen uitschrijving categorie

```{r}

enrollments_combined_enriched <- enrollments_combined_enriched %>%
  mutate(
    VERBINTENIS_reden_uitschrijving_categorie = categorize_reasons(VERBINTENIS_reden_uitschrijving)
  )

```

```{r}
enrollments_combined_enriched %>%
    filter(
        VERBINTENIS_reden_uitschrijving_categorie != "Nog steeds ingeschreven",
        VERBINTENIS_reden_uitschrijving_categorie != "Succes",
        VERBINTENIS_reden_uitschrijving_categorie != "Administratief"
    ) %>%
    mutate(uitstroom_cohort = if_else(
        month(VERBINTENIS_einddatum) >= 8,
        year(VERBINTENIS_einddatum),
        year(VERBINTENIS_einddatum) - 1
    )) %>%
    filter(uitstroom_cohort >= 2018, uitstroom_cohort <= 2023) %>%
    count(uitstroom_cohort, VERBINTENIS_reden_uitschrijving_categorie) %>%
    group_by(uitstroom_cohort) %>%
    mutate(pct = n / sum(n)) %>%
    ggline(
        x = "uitstroom_cohort",
        y = "pct",
        color = "VERBINTENIS_reden_uitschrijving_categorie",
        palette = "Dark2"
    ) +
    scale_y_continuous(labels = scales::percent) +
    labs(x = "Schooljaar uitstroom", y = "Aandeel uitval reden", color = "Oorzaak uitstroom") +
    theme_minimal()
```
Based on the percentages in 2023, I'll help you set the colors in descending order. First, we need to calculate the order, then set the colors accordingly. Here's the code:

```{r}
# Get order of categories by 2023 percentages
category_order <- enrollments_combined_enriched %>%
    filter(
        VERBINTENIS_reden_uitschrijving_categorie != "Nog steeds ingeschreven",
        VERBINTENIS_reden_uitschrijving_categorie != "Succes",
        VERBINTENIS_reden_uitschrijving_categorie != "Administratief"
    ) %>%
    mutate(uitstroom_cohort = if_else(
        month(VERBINTENIS_einddatum) >= 8,
        year(VERBINTENIS_einddatum),
        year(VERBINTENIS_einddatum) - 1
    )) %>%
    filter(uitstroom_cohort == 2023) %>%
    count(VERBINTENIS_reden_uitschrijving_categorie) %>%
    arrange(desc(n)) %>%
    pull(VERBINTENIS_reden_uitschrijving_categorie)

# Create color vector
my_colors <- RColorBrewer::brewer.pal(length(category_order), "Dark2")
names(my_colors) <- category_order

# Updated plot
enrollments_combined_enriched %>%
    filter(
        VERBINTENIS_reden_uitschrijving_categorie != "Nog steeds ingeschreven",
        VERBINTENIS_reden_uitschrijving_categorie != "Succes",
        VERBINTENIS_reden_uitschrijving_categorie != "Administratief"
    ) %>%
    mutate(uitstroom_cohort = if_else(
        month(VERBINTENIS_einddatum) >= 8,
        year(VERBINTENIS_einddatum),
        year(VERBINTENIS_einddatum) - 1
    )) %>%
    filter(uitstroom_cohort >= 2018, uitstroom_cohort <= 2023) %>%
    count(uitstroom_cohort, VERBINTENIS_reden_uitschrijving_categorie) %>%
    group_by(uitstroom_cohort) %>%
    mutate(pct = n / sum(n)) %>%
    ggplot(aes(x = uitstroom_cohort, y = pct, color = factor(VERBINTENIS_reden_uitschrijving_categorie, levels = category_order))) +
    geom_line() +
    geom_point() +
    scale_color_manual(values = my_colors) +
    scale_y_continuous(labels = scales::percent) +
    labs(x = "Schooljaar uitstroom", y = "Aandeel uitval reden", color = "Oorzaak uitstroom") +
    theme_minimal()
```
Here's the modified plotting code to show actual numbers instead of percentages:

```{r}
enrollments_combined_enriched %>%
    filter(
        VERBINTENIS_reden_uitschrijving_categorie != "Nog steeds ingeschreven",
        VERBINTENIS_reden_uitschrijving_categorie != "Succes",
        VERBINTENIS_reden_uitschrijving_categorie != "Administratief"
    ) %>%
    mutate(uitstroom_cohort = if_else(
        month(VERBINTENIS_einddatum) >= 8,
        year(VERBINTENIS_einddatum),
        year(VERBINTENIS_einddatum) - 1
    )) %>%
    filter(uitstroom_cohort >= 2018, uitstroom_cohort <= 2023) %>%
    count(uitstroom_cohort, VERBINTENIS_reden_uitschrijving_categorie) %>%
    ggline(
        x = "uitstroom_cohort",
        y = "n",
        color = "VERBINTENIS_reden_uitschrijving_categorie",
        palette = "Dark2"
    ) +
    labs(x = "Schooljaar uitstroom", y = "Aantal uitschrijvingen", color = "Oorzaak uitstroom") +
    theme_minimal()
```

Based on your request, I'll provide the code to generate real numbers/percentages for the enrollment reasons. Here's the code:

```{r}
enrollments_combined_enriched %>%
    filter(
        VERBINTENIS_reden_uitschrijving_categorie != "Nog steeds ingeschreven",
        VERBINTENIS_reden_uitschrijving_categorie != "Succes",
        VERBINTENIS_reden_uitschrijving_categorie != "Administratief"
    ) %>%
    mutate(uitstroom_cohort = if_else(
        month(VERBINTENIS_einddatum) >= 8,
        year(VERBINTENIS_einddatum),
        year(VERBINTENIS_einddatum) - 1
    )) %>%
    filter(uitstroom_cohort >= 2018, uitstroom_cohort <= 2023) %>%
    count(uitstroom_cohort, VERBINTENIS_reden_uitschrijving_categorie) %>%
    group_by(uitstroom_cohort) %>%
    mutate(pct = n / sum(n)) %>%
    arrange(uitstroom_cohort, desc(pct)) %>%
    mutate(pct = scales::percent(pct, accuracy = 0.1)) %>%
    select(uitstroom_cohort, VERBINTENIS_reden_uitschrijving_categorie, n, pct) %>%
    knitr::kable()
```
